臺灣彰化地方法院刑事判決　　　　　　　　94年度易字第99號
公　訴　人　臺灣彰化地方法院檢察署檢察官
被　　　告　丙○○
上列被告因竊盜案件，經檢察官提起公訴（93年度偵字第9277號
），本院判決如下：
    主  文
丙○○無罪。
    事  實
一、公訴意旨略以：被告丙○○於民國93年11月6日上午10時許
    ，行經彰化縣彰化市○○里○○路○段185號騎樓前，見甲○○所有停放在該處之車牌號碼BP2-882號重型機車之鑰匙插
    在電門上未取下，且四下無人，竟臨時起意，基於意圖為自
    己不法之所有，旋即發動引擎，騎走該機車而加以竊取得手
    ，並留供己用。嗣於同年月22日下午3時5分許，適被告騎乘
    該竊得之機車，行經彰化市○○路與南郭路口時，因行跡可
    疑，為巡邏員警查獲，因認被告涉有刑法第320條第1項普通
    竊盜罪。
二、按犯罪事實應依證據認定之，無證據不得認定犯罪事實，又
    不能證明被告犯罪者，應諭知無罪之判決，刑事訴訟法第15
    4條第2項、第301條第1項分別定有明文。而刑事訴訟法上所
    謂認定犯罪事實之證據，係指足以認定被告確有犯罪行為之
    積極證據而言，該項證據自須適合於被告犯罪事實之認定，
    始得採為斷罪資料，最高法院29年上字第3105號著有判例可
    資參照。
三、公訴人認被告丙○○涉有竊盜犯行，主要係以被告供承曾於
    查獲時、地騎乘上開機車，證人即被害人甲○○於偵查時曾
    證述：機車遭竊時其有看到竊賊之身材，竊賊也有回頭看其
    一眼，應是被告沒錯等語，及贓物認領保管單1紙、失竊機
    車及查獲照片9張與車輛車牌失竊作業查獲車輛認可資料1紙
    等為其主要論據。訊據被告固坦承確曾於前揭時地騎乘車牌
    號碼BP 2-882號重型機車等情不諱，惟堅決否認涉有竊盜犯
    行，辯稱：該機車係伊友人乙○○向伊借錢而暫交予伊保管
    以作擔保，伊未竊盜等語。經查：證人乙○○前於94年3月
    10 日因另案為警詢問時，已坦承上開機車係其所竊取，並
    使用以犯搶奪案件，嗣才將機車停放於被告住處等語（參卷
    附警詢筆錄影本），復於本院審理中結證稱：上開機車確係
    其所竊取，當時機車鑰匙插在機車電門上，腳踏板有1個書
    包，置物箱內還有1條大衛杜夫香菸，後來因要向被告借錢
    ，才將該機車交予被告作為擔保，並約定約1、2星期還錢等
    語（參本院審判筆錄第6-8頁）；另證人甲○○於偵查中雖
    為前揭證述，然其證述未經具結，依刑事訴訟法第158條之3
    之規定，應無證據能力，而其於本院審理中結證稱：其機車
    失竊時，鑰匙確實插在機車上，腳踏板及置物箱內亦確實分
    別有書包1個及大衛杜夫香菸1條，且其於偵查中並未明確證
    述被告是竊賊，而是說「疑似」，因為其發現竊賊時竊賊已
    騎在機車上，只看到背影，竊賊當時雖有回頭，但印象中只
    記得竊賊不修邊幅，好像有留鬍子，至於是否為庭上二人（
    即被告及證人乙○○）之任一人，其無法確定，亦無法從渠
    二人之背影確認竊賊是何人等語（參本院審判筆錄第3-5頁
    及第8頁），則本院審酌證人乙○○與甲○○就上開機車失
    竊時之情形證述相符，且證人乙○○就借錢押車乙節亦結證
    明確等情，認被告前揭辯詞，尚非無據，應堪採信。至卷附
    之贓物認領保管單1紙、失竊機車及查獲照片9張與車輛車牌
    失竊作業查獲車輛認可資料1紙，固足以證明證人甲○○上
    開機車失竊之事實，然尚無法據此即認定被告竊盜之犯行。
四、綜上所述，本件既無積極證據足以證明被告竊盜之犯行，此
    外，本院在得依或應依職權調查證據之範圍內，復查無其他
    積極證據足認被告確有公訴人所指之竊盜犯行，揆諸前揭說
    明，既不能證明被告犯罪，自應為被告無罪之諭知。至被告
    收受證人乙○○交付上開機車，是否明知係贓物而收受，尚
    非本件起訴犯罪事實所及，仍待偵查機關再為妥適調查，附
    此敘明。
據上論斷，應依刑事訴訟法第301條第1項，判決如主文。
本案經檢察官楊忠城到庭執行職務。
中　　華　　民　　國　　94　　年　 　6　　月　　10　　日
                  刑事第一庭  審判長法  官  宋恭良
                                    法  官  許雅婷
                                    法  官  吳永梁
以上正本證明與原本無異。
如不服本判決，應於判決送達後10日內，向本院提出上訴狀（須
附繕本 ）。
告訴人或被害人對於判決如有不服具備理由請求檢察官上訴者，
其上訴期間之計算係以檢察官收受判決正本之日期為準。
中　　華　　民　　國　　94　　年　　6　　月　　13　　日
                                    書記官  陳美敏
